臺灣臺北地方法院民事判決　　　　　　 96年度重訴字第534號
原　　　告　　華南商業銀行股份有限公司
法定代理人　　甲○○
訴訟代理人　　丙○○
被　　　告　　乙○○
上列當事人間清償借款事件，本院於民國96年6月15日言詞辯論
終結，判決如下：
    主  文
被告應給付原告新台幣陸佰萬元，及如附表所示之利息、違約金
。
訴訟費用由被告負擔。
    事實及理由
壹、程序部分：本件原告向本院聲請對連帶債務人普林特資訊有
    限公司（下簡稱普林特公司）、己○○、戊○○、丁○○及
    被告發支付命令，嗣被告於法定期間內異議，其餘四人則未
    異議，因被告對支付命令聲明異議係因伊抗辯伊並未簽保證
    書此項基於個人關係之事由而為異議，業據被告自承，有本
    院96年6月15日之言詞辯論筆錄在卷可稽。參酌最高法院41
    年度台抗字第10號判例意旨，應認為其異議之效力不及其餘
    四人，合先敘明。
貳、原告主張：
  一、訴外人普林特公司以其餘訴外人己○○、戊○○等2人為
      連帶保證人，於95年9月25日向原告借款4筆合計500萬元
      ，其中2筆合計250萬元約定於96年3月25日到期、另2筆合
      計250萬元約定於96年9月25日到期。清償方式約定本金於
      到期時一次清償，利息於每月25日按原告基準利率加碼年
      利率1%(目前年利率5.194 %)計算。遲延給付本金或利息
      者，除上開利息外，其逾期6個月內者，按上開利率10%
      ，逾期超過6個月者，超過部分按上開利率20%計算之違約
      金。並約定如有授信約定書第7、8條之情事時，視為全部
      到期。
  二、訴外人普林特公司以其餘訴外人己○○、戊○○等2人為
      連帶保證人，於95年10月2日，向原告借款100萬元，約定
      96年10月2日到期。清償方式約定本金於到期時一次清償
      ，利息於每月24日按原告基準利率加碼年利率1%(目前年
      利率5.194 %)計算。遲延給付本金或利息者，除上開利息
      外，其逾期6個月內者，按上開利率10%，逾期超過6個月
      者，超過部分按上開利率20%計算之違約金。並約定如有
      授信約定書第7、8條之情事時，視為全部到期。
  三、訴外人己○○、戊○○、丁○○及被告乙○○於95年9月
      19日，與原告簽立保證書，連帶保證普林特公司於3仟萬
      元為限額內之債務負連帶清償責任。詎訴外人普林特公司
      其中4筆借款本金500萬元，僅繳納利息至95年12月25日止
      ，即未再依約繳納，原告屢經催討，迄未清償。依據授信
      契約書第8條第1款約定，其債務應視同全部到期，連同另
      一筆借款100萬元，共計尚積欠原告本金600萬元及其利息
      、違約金。原告依連帶保證契約請求權，請求被告負清償
      之責任。並聲明被告應給付原告600萬元，及如附表所示
      之利息、違約金。
、被告則以：緣被告原任職於訴外人普林特資訊有限公司 (下
    稱普林特公司)財務部。茲因當時欲進口磁磚，係由被告主
    辦，國內外客戶皆係由被告開發。嗣與原告洽談時亦係針對
    進口磁磚部份，由被告依職責向原告來訪之人員提出財務調
    度計劃，並偕同至原告銀行為該計劃背書，未對訴外人普林
    特公司600萬元之貸款簽具任何保證。雖原告提示之保證書
    是由被告簽名，惟原告之承辦人係向被告表示為保證國外開
    狀之額度。後因國外客戶反悔，該信用狀並未開出。此即為
    何授信書與保證書分成2份而非1份？而授信書上並無被告之
    簽名？
肆、得心證之理由：
  一、原告主張之事實，除被告有無對訴外人普林特公司600萬
      元之貸款簽具任何保證乙節外，其餘事實已據其提出與所
      述相符之借款憑證、授信契約書、保證書及普林特公司存
      款往來明細表等件為證，被告除爭執其並未對普林特公司
      600萬元貸款簽具任何保證書外，其餘部分並不爭執，應
      堪信原告之上開主張為可採信。
  二、被告雖抗辯其並未對普林特公司上開600萬元貸款簽具任
      何保證書，惟對於原告主張其所提出之原證三保證書上被
      告之姓名係其所簽乙節，並不爭執。按該保證書開宗明義
      即記載：「連帶保證人己○○等（以下簡稱保證人）今向
      華南商業銀行股份有限公司（華南商業銀行，包括總行及
      所屬各分支機構，以下簡稱貴行）連帶保證普林特資訊有
      限公司（以下簡稱主債務人）對貴行現在（包括過去所負
      在尚未清償之債務）及將來於第一條所負之債務範圍內以
      新台幣萬元整為限額（含本金及其利息、遲延利息、違
      約金、損害賠償及其他從屬於主債務之負擔），保證人願
      與主債務人負連帶清償之責任，……」等語，該字體較其
      他契約條款之字體為大，被告既在該保證書上簽名，自不
      能諉為不知，故其上開所辯並不足採。
  三、從而，原告依消費借貸及連帶保證契約之法律關係，請求
      被告給付如主文第1項所示之金額、利息及違約金，為有
      理由，應予准許。
伍、又本件事證已臻明確，兩造其餘攻擊防禦方法及未經援用之
    證據，經本院斟酌後，認為均不足以影響本判決之結果，爰
    不一一論述，併此敘明。
陸、結論：原告之訴為有理由，依民事訴訟法第78條判決如主文
    。
中　　華　　民　　國　　96　　年　　6 　　月　　29　　日
                  民事第四庭    法　官　陳文正
以上正本係照原本作成
如對本判決上訴，須於判決送達後20日內向本院提出上訴狀
中　　華　　民　　國　　96　　年　　6 　　月　　29　　日
                    　　　　　　書記官　黃菀茹
